# 陈老师，收到无偿划转的长期股权投资，是用名义金额入账？

提问人：哈啤 时间：2019-05-13 10:39:55
陈老师，收到无偿划转的长期股权投资，是用名义金额入账可以吗？计入营业外收入？

回答人：chenyiwei
无偿划转的原因？对本企业而言是否构成同一控制下合并，或者是否适用“三去一降一补” 背景下重组的规定（财会 [2016]17 号第一条）？划出方与本企业的关系？